# 房地产分期竣工的借款费用相关问题

提问人：学习的Molly 时间：2020-12-22 13:33:07
请教陈版主和各位大神，有一家房地产公司，通过银团借款 20 亿元用于建设一个项目，该项目包括了住宅区和商业区。其中住宅区于本年 7 月竣工了，但是商业区还在施工当中。现在存在疑问是：
1 、现在认为公司符合下列第一种情况，住宅区应该在 8 月停止利息资本化，商业区继续利息资本化。但是由于该借款合同是针对整个项目的，属于不同成本对象共同负担的,因此我们认为要将两个区按直接成本法或按预算成本进行分摊。
那这个成本包不包括土地获得价款？
根据《企业会计准则第 17 号——借款费用》第十四条:
购建或者生产的符合资本化条件的资产的各部分分别完工，且每部分在其他部分继续建造过程中可供使用或者可对外销售，且为使该部分资产达到预定可使用或可销售状态所必要的购建或者生产活动实质上已经完成的，应当停止与该部分资产相关的借款费用的资本化。
购建或者生产的资产的各部分分别完工，但必须等到整体完工后才可使用或者可对外销售的，应当在该资产整体完工时停止借款费用的资本化。
2 、贷款合同中，对银团费用的描述是
①银团安排费费率为银团贷款总额的【 1%/年】，银团安排费分六年收取，由借款人向代理行支付，代理行按约定金额分配给各贷款人
②银团代理费为人民币 1000 万元，由借款人向代理行支付，代理费分六年收取。
那么银团的安排费和代理费是否都可以资本化？或者直接费用化？
还是说由于银团安排费金额与银团贷款总额挂钩，所以可以资本化？代理费是固定金额，所以直接费用化？
请各位大神指教！谢谢

回答人：chenyiwei
1 、建议考虑：该银团贷款约定的用途是否包含购置土地；实际使用中，是否使用贷款资金购置土地。
很多地方规定拿地的资金不得使用贷款，为此还有些地方要求企业聘请事务所出具证明。因此，个人理解将土地成本计入直接成本或者预算成本是不合适的，且土地成本不应作为利息资本化的基数。
2 、银团贷款的安排费和代理费可以作为与取得贷款直接相关的交易费用，在计算实际利率时纳入考虑，并组为对利息费用的调整（影响实际利率法下实际利息的计算结果）相应影响资本化利息金额。